【裁判字號】    89,易,735
【裁判日期】    891128
【裁判案由】    竊盜等
【裁判全文】
臺灣新竹地方法院刑事判決                          八十九年度易字第七三五號
    公  訴  人  臺灣新竹地方法院檢察署檢察官
    被      告  甲○○
右列被告因竊盜等案件，經檢察官提起公訴 (八十九年度偵字第二三０二號)，本院
判決如左：
    主  文
甲○○連續踰越安全設備、於夜間侵入住宅竊盜，處有期徒刑拾月。又以強暴使人行
無義務之事，處有期徒刑伍月。應執行有期徒刑壹年。
其餘被訴傷害部分公訴不受理。
    事  實
一、甲○○為丙○○之前夫，共同育有一女，二人已於民國（下同）八十七年七月十
    二日離婚。（一）甲○○基於意圖為自己不法所有之概括犯意，先於八十九年三
    月二十四日上午六時許，在丙○○位於新竹市○○路五三七巷一五弄一六號住處
    前，以手將機車龍頭鎖用力扭開之方式，竊取丙○○所有車號ＶＭＥ─０七０號
    輕型機車，得手後作為平日代步之用。並將該機車交由不知情之同鄉友人詹景光
    騎用（詹景光業經不起訴處分）。又於八十九年四月十七日凌晨四時許，至丙○
    ○之住處，以爬上陽台後乘落地窗未上鎖之機會，從落地窗侵入丙○○前揭住處
    ，進入丙○○之胞妹鄧桂娥房間內，竊取鄧桂娥所有之現金新台幣（下同）一千
    七百元、電子記事本一台及明新工專紀念筆一支等物。再於八十九年四月二十二
    日上午七時許以相同方式侵入丙○○之住處，竊取丙○○所有國民身分證一張。
    （二）另甲○○於八十九年四月五日上午十時許，駕駛車號不詳之紅色自小客車
    在新竹市科學園區○○○路神達電腦及臺灣智慧公司前，以汽車逼近機車之強暴
    方式將丙○○所騎乘之機車逼至路邊之方式，迫使丙○○停車，而使丙○○行無
    義務之事；之後並對丙○○辱罵及脅迫丙○○上車，因丙○○喊叫始有計程車發
    現有異靠近並問「是否有事？」等語，甲○○見狀始離去。然甲○○仍在其後跟
    蹤丙○○，至研發一路矽基科技公司前時，甲○○再對丙○○出言辱罵（公然侮
    辱部分業經丙○○撤回告訴、未經起訴）及恐嚇丙○○，揚言要經常圍堵丙○○
    ，致使丙○○心生畏懼而危害於安全。嗣於八十九年四月二十二日上午八時三十
    分許，經警持檢察官所核發之拘票，在丙○○住處拘提到案。
三、案經丙○○訴由內政部警政署保安警察第二總隊第一大隊第四中隊報告及鄧桂娥
    訴請台灣新竹地方法院檢察署檢察官偵查起訴。
    理  由
一、訊據被告甲○○對右揭犯罪事實於偵查中業已坦承不諱；雖其嗣後於本院否認有
    妨害自由、恐嚇之犯行，辯稱：其僅係要與被告談談云云。惟查上開事實已據告
    訴人丙○○於警、偵訊中及告訴人鄧桂娥於偵訊中指訴綦詳，並經證人乙○○於
    警訊中之證述明確，被告所辯委無足採。此外復有贓物認領保管單、車輛竊盜、
    車牌失竊資料個別查詢報表─查詢車輛認可資料各一紙及贓物照片四幀附卷可憑
    。罪證明確，被告前述犯行均洵堪認定。
二、核被告甲○○所為，係犯刑法第第三百零四條第一項之強制罪、第三百零五條之
    恐嚇危害安全罪，及所為三次竊盜罪係分別犯刑法第三百二十條第一項之竊盜、
    同法第三百二十一條第一項第一款、第二款之踰越安全設備、於夜間侵入住宅竊
    盜、及同法第三百二十一條第一項第二款之踰越安全設備竊盜罪。所犯恐嚇危害
    安全罪與強制罪二罪間，有方法結果之牽連關係，應從一重之強制罪處斷。又其
    所犯之三次竊盜罪，時間緊接，基本構成要件相同，顯係基於概括犯意為之，為
 連續犯，應論以較重之踰越安全設備、於夜間侵入住宅竊盜一罪，並加重其刑。
    所犯強制及竊盜等罪，犯意各別，行為互殊，應分論併罰。爰審酌被告犯罪之動
    機、目的、手段，犯罪時所受之刺激及其品性、生活狀況、智識程度、犯罪所生
    之損害，及犯罪後態度等一切情狀，分別量處如主文所示之刑，並定其應執行之
    刑。
三、公訴意旨另以：被告於八十九年三月四日前往新竹市○○路市立新竹國民小學附
    近之安親班帶走女兒，利用女兒而要求丙○○前往新竹市○○路滿峰莊旅館談判
    ，於翌日上午十時許二人因細故在旅館內發生爭吵，甲○○先以麵包丟擲丙○○
    ，丙○○則欲離開旅館房間，甲○○遂出手欲強抓丙○○，二人於拉扯中甲○○
    以指甲劃破丙○○之上嘴唇，致丙○○受有上唇挫裂傷、右下巴處挫擦傷、瘀傷
    各一處等傷害，因認被告涉有刑法第二百七十七條第一項傷害罪嫌云云。
四、按告訴乃論之罪，告訴人於第一審辯論終結前得撤回其告訴；又告訴經撤回者，
    應諭知不受理之判決，刑事訴訟法第二百三十八條第一項、第三百零三條第三款
    定有明文。第按刑法第二百七十七條第一項之傷害罪，依同法第二百八十七條之
    規定，須告訴乃論。茲本件被告所涉傷害罪部分，業據告訴人於本院辯論終結前
    撤回告訴。揆諸前揭規定，本件被告所涉傷害罪，既經告訴人於辯論終結前撤回
    對被告之告訴，依法自應為公訴不受理之判決。
據上論斷，應依刑事訴訟法第二百九十九條第一項前段、第三百零三條第三款，刑法
第五十六條、第三百零四條第一項、第三百零五條、第三百二十一條第一項第一款、
第二款、第五十五條、第五十一條第五款，罰金罰鍰提高標準條例第一條前段，判決
如主文。
中      華      民      國    八十九    年    十一    月    二十八    日
                                 臺灣新竹地方法院刑事第一庭
                                     法  官  謝  慧  敏
右正本證明與原本無異。
如不服本判決，應於判決送達後十日內向本院提出上訴狀( 應附繕本 )，上訴於
臺灣高等法院。
                                     書記官  龔  紀  亞
中      華      民      國    八十九    年    十一    月    二十八    日
中華民國刑法第三百零四條
 (強制罪)
以強暴、脅迫使人行無義務之事或妨害人行使權利者，處三年以下有期徒刑、拘役或
三百元以下罰金。
前項之未遂犯罰之。
中華民國刑法第三百零五條
 (恐嚇危害安全罪)
以加害生命、身體、自由、名譽、財產之事，恐嚇他人致生危害於安全者，處二年以
下有期徒刑、拘役或三百元以下罰金。
中華民國刑法第三百二十一條
 (加重竊盜罪)
犯竊盜罪而有左列情形之一者，處六月以上五年以下有期徒刑：
一  於夜間侵入住宅或有人居住之建築物、船艦，或隱匿其內而犯之者。
二  毀越門扇、牆垣或其他安全設備而犯之者。
三  攜帶兇器而犯之者。
四  結夥三人以上而犯之者。
五  乘火災、水災或其他災害之際而犯之者。
六  在車站或埠頭而犯之者。
前項之未遂罰之。


司法院資訊處製作；財團法人民間司法改革基金會備份。
